臺北高等行政法院裁定
                                      100年度訴字第365號
原      告　祭祀公業鄭乾元
代　表　人　鄭聰和（管理人）
          　鄭輝三（管理人）
訴訟代理人　楊正評律師
複 代理 人  陳以儒律師
被      告　內政部
代　表　人　江宜樺（部長）住同上
參　加　人　國防部聯合後勤司令部
代  表  人  吳有明（代理司令）
上列原告與被告間收回被徵收土地事件，本院裁定如下：
　　主  文
國防部聯合後勤司令部應獨立參加本件訴訟。
　　理  由
一、按行政法院認為撤銷訴訟之結果，第三人之權利或法律上利
    益將受損害者，得依職權命其獨立參加訴訟，行政訴訟法第
    42條第1 項定有明文。
二、緣聯合勤務總司令部（民國91年3 月1 日起改制為國防部聯
    合後勤司令部，下稱「聯勤司令部」）為第202 廠（集寧廠
    ）光華營區國防設備，需用原告所有臺北市○○區○○段○
    ○段63地號等11筆土地（下稱「系爭土地」），由國防部報
    經被告以79年3 月23日臺（79）內地字第775623號函核准徵
    收及一併徵收其土地改良物，並經臺北市政府地政處以79年
    4 月16日北市地四字第16527 號公告徵收。嗣因原告受領徵
    收補償費遲延，經臺北市政府於80年6 月18日提存於臺灣臺
    北地方法院提存所，全案業已完成徵收法定程序。原告於99
    年4 月14日向臺北市政府主張其原所有被徵收11筆土地，業
    於97年12月3 日發布為「國家生技研究員區都市計畫案」，
    復於98年11月18日發布實施細部計畫，原核准徵收興辦事業
    用途已變更，且尚未逾徵收公告20年之徵收期限，遂依土地
    徵收條例第9 條規定申請照原徵收價額收回其土地，案經參
    加人99年4 月23日以府地用字第09901252910 號函擬具不予
    收回意見陳報被告，經被告於99年4 月30日以臺內地字第09
    90086796號函同意臺北市政府所擬不予收回意見，並經臺北
    市政府以99年5 月4 日府地用字第09901252900 號函復原告
    。原告不服，以依土地徵收條例第9 條規定，被徵收之土地
    ，除區段徵收及該條例或其他法律另有規定外，有未依核准
    徵收原定興辦事業使用者，原土地所有權人得於徵收公告之
    日起20年內申請收回被徵收土地，不受土地法第219 條規定
    之限制，系爭土地內設大型營業餐廳、眷舍、幼稚園等非國
    防設備需要之設施，與原核准興辦事業不符，嗣並經中央研
    究院重新規劃，於97年12月間變更為國家生技研究園區，違
    反土地徵收條例第9 條規定。聯勤司令部第202 廠實際使用
    面積未及系爭被徵收土地面積之三分之一，有尚未依徵收計
    畫完成使用之土地，合於土地徵收條例第49條第1 項應辦理
    撤銷徵收情形，依同條第2 項規定，於該條例施行前公告徵
    收之土地適用之；又依行為時土地法第222 條規定，徵收土
    地應由行政院核准，被告逕行核准本件徵收，顯逾越職權，
    而國防部自39年起，向原告租用系爭土地，迭以國家安全等
    由責令相關機關辦理系爭土地都市計畫變更，迄79年間未依
    法定程序，以低價強制徵收系爭土地，損害原土地所有人權
    利甚鉅，應依行為時公告地價，依據現行法規補償差價等語
    ，提起訴願，亦遭決定駁回。原告仍表不服，遂向本院提起
    行政訴訟，請求撤銷訴願決定及原處分，並由被告另為適法
    之處分。本院認為本件訴訟之結果，第三人之權利或法律上
    之利益將受損害，本院自得依上開條文之規定，依職權命國
    防部聯合後勤司令部獨立參加本件訴訟，爰裁定如主文。
中　　華　　民　　國　100 　　年　　5 　　月　　24　　日
                    臺北高等行政法院第六庭
                          　　審判長法  官　闕　銘　富
                             　　　 法  官　林　育　如
                            　 　　 法  官　張　國　勳
上為正本係照原本作成。
不得聲明不服。
中　　華　　民　　國　100 　　年　　5 　　月　　24　　日
         　　　　   　 　　　　　   書記官  陳  可  欣